Gonzalo Apellido 1Gento

- Fecha de nacimiento: 17/03/1992 Nacionalidad: Española Dirección: Madrid 28029, España
 - Número de teléfono: 662666555 Dirección de e-mail: a@gmail.com

8

Perfil

Analista de Ciberseguridad certificado en CARTP y OSCP, con experiencia en auditorías cloud, análisis de aplicaciones web y Android. He tenido la oportunidad de compartir mi conocimiento a través de charlas y cursos sobre normativas OWASP en la Universidad Autónoma. Con un dominio competente del inglés, me encuentro en la búsqueda de nuevos retos en el campo de la ciberseguridad.



Experiencia laboral

05/2021 – en la actualidad Edificio Marpe, 28703 San Sebastián de los Reyes, Madrid , España

Analista de Ciberseguridad Future Space S.A

- Realización de análisis detallados de vulnerabilidades en entornos cloud, así como en aplicaciones web y Android, identificando áreas de riesgo y proponiendo soluciones efectivas.
- Conducción de análisis forense especializado en dispositivos Android, aplicando técnicas avanzadas para la recuperación y análisis de datos.
- Diseño y ejecución de pruebas de concienciación y Red Team para evaluar y mejorar la preparación del equipo ante posibles amenazas de seguridad.
- Desarrollo e implementación de herramientas personalizadas en Python para la extracción segura y eficiente de datos.

12/2014 – 12/2021 Av. de la Industria, 23, 28760 Tres Cantos , España

Consultor de Ciberseguridad TI - Hacker Ético Rural Servicios Informáticos S.C.

- Ethical Hacking y Ejercicios Red Team
- Auditoriía Web y de Infraestructura (IBM Appscan, Dirbuster, Sqlmap, Nmap, Netcat, Openvas, Wireshark, Metasploit, Burp Suite, Zed, Hydra,)
- Auditoría Wifi (Aircrack-ng, John the ripper, hashcat, Beef)
- Monitoreo de Sistemas y Amenazas (Ossec, Trendmicro Suite)
- SIEM (Qradar, Alienvault OSSIM, Elasticsearch)
- Gestión de seguridad en Infraestructura (Fortinet, Checkpoint, Stonegate, Cisco Antispam Ironport, Datapower)
- Seguridad de Servicios Web (Datapower)
- Gestión de Certificados PKI

03/2013 – 03/2014 Parque Empresarial la Finca Edificio 16, Paseo Club Deportivo, 1, 28223 Pozuelo

Produban (Grupo Santander) Gsnet (Global Network)

Gestión de acceso de usuarios (CISCO ASA VPN, ACS y Active Directory)

- Configuración de protocolos de red (BGP, OSPF, HSRP, STP)
- Gestión de políticas de seguridad (Checkpoint)
- Inventario de equipos (CMDB & APERTURE)
- · Instalación, configuración y gestión de la gobernanza IP
- Exposición interdepartamental de la herramienta "GestióIP" y "GSNET"
- Instalación y configuración de KALI LINUX en Raspberry Pi para pruebas de seguridad de Pentesting

Experiencia laboral

03/2012 - 07/2012Rossa Ave, Bishopstown, Cork . Irlanda

Helpdesk Support Technician Cork Institute of Technology

- Configuración e instalación de puntos de acceso inalámbrico, servidores Cisco, teléfonos IP y switches
- Asignación de cuentas a usuarios inalámbricos. Reparación de problemas de software
- Asistencia en la identificación y resolución de problemas técnicos de la red, incluyendo email, PCs y MACs
- Instalación de tarjetas de red en servidores Cisco
- Instalación de teléfonos Cisco VoIP en la Escuela de Música de Cork
- Reparación de la infraestructura de hardware de PCs
- Proporcionando soporte telefónico y de escritorio de primer nivel a los estudiantes
- Mantenimiento básico de hardware MAC & PC, competencia con el uso de impresoras, escáneres, fotocopiadoras, fax y equipo AV

Formación

11/2022 - 01/2023

Certified Azure Red Team Professional (CARTP) **Altered Security**

01/2020 - 01/2020

Offensive Security Certified Professional (OSCP) Offensive Security

01/2015 - 01/2015

Security | CEH: Certified Ethical Hacker CEH - Certified Ethical Hacker | Itera IT Consulting

01/2012 - 01/2014

Administración de redes y sistemas | Grado Superior IES Clara del Rey

01/2013 - 01/2013

English | Advanced English Certification English College Bray, Ireland.

01/2010 - 01/2012

Técnico de telecomunicaciones y sistema informáticos | **Grado Superior** La Salle Sagrado Corazón de Jesús



Languages

Inglés

Upper Intermediate



Publicaciones

01/2014

GSNET

http://prezi.com/qlutklnj-8of/? utm_campaign=share&utm_medium=copy&rc=ex0share



Voluntariado

05/2010

Monitor de tiempo libre Fundación Hogares de Magaña



"Hogares de Magaña" es una fundación que desarrolla campamentos con un enfoque en la terapia familiar, destinados a niños que provienen de entornos familiares complicados, incluyendo orfanatos y hogares con diversas problemáticas. Más que un simple campamento de verano, estos encuentros buscan brindar un espacio seguro y armonioso donde los niños, junto a sus familias, puedan trabajar en la construcción de relaciones más saludables y positivas.

Certificados

02/2023

Certified Azure Red Team Professional (CARTP) **Altered Security**

https://api.accredible.com/v1/frontend/credential_website_embed_image/certifica te/67459761

02/2020

Offensive Security Certified Professional (OSCP) OffSec

https://www.youracclaim.com/badges/59a0c996-77d5-402d-aa5f- $78ed4b548ced/linked_in_profile$